【裁判字號】    97,上易,2637
【裁判日期】    971225
【裁判案由】    詐欺
【裁判全文】
臺灣高等法院刑事判決                97年度上易字第2637號
上  訴  人  臺灣板橋地方法院檢察署檢察官
被      告  甲○○（原名朱雅萍）
                    國民
            乙○○
                    國民
            丙○○
                    國民
上列上訴人因被告等詐欺案件，不服臺灣板橋地方法院97年度易
字第1056號，中華民國97年8月14日第一審判決（起訴案號：臺
灣板橋地方法院檢察署96年度偵續字第406號），提起上訴，本
院判決如下：
    主  文
上訴駁回。
    理  由
一、本案經本院審理結果，認第一審判決以不能證明被告等犯罪
    ，而諭知無罪之判決，經核並無違誤，應予維持，並引用第
    一審判決書記載之理由（如附件）。
二、檢察官上訴意旨略以：購買房地係以權狀登記面積為準，為
    現今買賣不動產之通例，且為社會大眾所共知之事，被告甲
    ○○、乙○○為房地產買賣之投資客，被告丙○○為大台北
    房屋仲介公司之業務員，對上開交易習慣及法令，不得諉為
    不知，則渠等3人於刊登售屋廣告時，明知系爭房屋權狀之
    實際面積，僅36.451坪，卻刊載系爭房屋之面積為41坪，兩
    者相差4.549坪，顯見被告3人詐欺犯行明確。尤其被告丙○
    ○明知本件買賣標的，並未有停車位，竟在廣告單還特別強
    調車位，更足以引消費者陷於錯誤，此項行為就是詐術行為
    ，原審未為推敲，亦有未妥云云。
三、經查：
  (一)證人即出面為告訴人丁○○洽談系爭房地買賣事宜之戊○○
    自承於簽約之前兩度前往現場查看實際屋況，並於原審審理
    時證稱：「（問：在拿出新臺幣《下同》2萬元之前，被告
    丙○○是否有跟你說房子哪裡有加蓋，包括水塔、樓梯、車
    位，合計41坪？）有。」、「（問：所以在給2萬元之前，
    你是否知道室內坪數不足41坪？）是」等語（見原審卷第12
    1頁），顯見告訴人於簽訂系爭買賣契約之前，已知系爭房
    屋室內面積不足41坪，廣告單上所載「41坪」係包括未登記
    之增建、公設等。告訴人自無因廣告單記載「41坪」陷於錯
    誤，而簽訂系爭買賣契約。
  (二)證人戊○○復於原審審理時證稱：「（問：廣告單上有寫含
    車位，你有無問被告丙○○？）有，車位是有劃格子的，丙
    ○○說車位大家都可以用，我問其他停車的人，他們說車位
    並無固定，大家都可以停。」等語（見原審卷第116頁）。
    足認告訴人於簽訂買賣契約之前，已知系爭房屋並無附設住
    戶專屬停車位，須與他人共用車位。告訴人自無因廣告單記
    載「送社區停車位」陷於錯誤，而簽訂系爭買賣契約。
  (三)行政院公平交易委員會雖認大臺北房屋仲介公司就銷售建物
    之總面積為虛偽不實及引人錯誤之表示，違反公平交易法第
    21條第1項規定，處罰鍰新臺幣10萬元（見96年度偵續字第4
    06號卷第96頁處分書）。惟告訴人既未因大臺北房屋仲介公
    司就銷售建物之總面積為虛偽不實及引人錯誤之表示，而陷
    於錯誤，有如前述。被告等自無詐欺可言。
  綜上所述，本件告訴人既未因系爭房地之廣告單記載「41坪」
  、「送社區停車位」等陷於錯誤，而簽訂系爭買賣契約。本件
  純屬民事糾葛，被告等未涉詐欺犯行。檢察官所提出之證據，
  尚不足以使本院形成被告等涉犯詐欺罪之確切心證。此外，復
  查無其他積極證據足資證明被告等涉有詐欺之犯行。原審因認
  不能證明被告等犯罪，對被告等諭知無罪判決，核無違誤。
四、檢察官上訴意旨猶執前詞指摘原判決不當，請求撤銷改判，
    為無理由，應予駁回。
據上論斷，應依刑事訴訟法第368條、第373條，判決如主文。
本案經檢察官吳春麗到庭執行職務。
中    華    民    國    97    年    12    月    25    日
                  刑事第七庭    審判長法  官  陳晴教
                                      法  官  游紅桃
                                      法  官  楊智勝
以上正本證明與原本無異。
不得上訴。
                                      書記官  張美華
中    華    民    國    97    年    12    月    25    日


司法院資訊處製作；財團法人民間司法改革基金會備份。
